# 权益法核算的长投，被投资企业权益调整问题

提问人：44846986 时间：2020-02-17 16:40:08
投资企业以权益法核算的长投上期因亏损账面价值调整为零，无其他超额亏损的调整，本期期末被投资企业净利润仍为负，但期末净资产为正，那本期长投账面价值需要调整吗？该如何调整？谢谢大家

回答人：chenyiwei
仍须进行权益法调整。可参照《企业会计准则解释第 9 号——关于权益法下投资净损失的会计处理》。